# 房地产开发公司征地拆迁中的产权置换的补偿如何确认收入和成本？

提问人：那片天空 0502 时间：2021-04-07 14:33:05
公司与村委就拆迁达成协议，拆迁补偿方式主要分为货币补偿和产权置换补偿，被拆迁人可以任意选择一种补偿方式或同时选择两个补偿方式。被拆迁人与城中村改造指挥部签订协议，协议中规定了补偿方式回迁住房、商业、办公楼等信息，该项目分为 2 期，一期土地面积 9000 平方米，二期土地面的 6000 平方米，回迁物业等均在一期建设。目前该开发项目的一期工程已取得了预售许可证并与 20 年 12 月交付入伙通知书入住，回迁的住房、商业、办公楼预计在 21 年 3 月交付，二期工程处于基建阶段。 现问就回迁的住房、商业、办公楼计入土地开发成本账务处理，根据相关评估机构确认回迁物业公允价值当前为 30 亿元（税局亦认可该公允价值），当前不考虑建筑成本，按照（国税发〔 2009 〕 31 号）文，回迁物业视同销售，问视同销售确认时点？若在当期确认收入，另外回迁物业公允价值在一期、二期进行土地成本分摊按照土地面积分摊，则一期增加成本为 18亿，同时回迁物业视同销售确认 30 亿，在会计报表上给公司增加会计利润 12 亿，大大增加了公司税务负担。问：回迁物业的成本是否在一期全部结转，或视同销售收入金额可以一二期就行分摊。

回答人：chenyiwei
可参考证监会会计部组织编写的《上市公司执行企业会计准则案例解析（ 2020 ）》中的“案例6-18：回迁房的收入确认”。